臺灣高等法院刑事判決　　　　　　　　 94年度上訴字第676號
上　訴　人　臺灣基隆地方法院檢察署檢察官
上　訴　人
即　被　告　甲○○
上列上訴人因被告違反毒品危害防制條例案件，不服臺灣基隆地
方法院93年度訴字第829號，中華民國94年1月12日第一審判決（
起訴案號：臺灣基隆地方法院檢察署93年度毒偵字第2105號）及
併案審理（臺灣基隆地方法院檢察署94年度毒偵字第351號、517
號），提起上訴，本院判決如下：
    主  文
原判決撤銷。
甲○○連續施用第一級毒品，累犯，處有期徒刑捌月，扣案毒品
海洛因二包（一毛重三點四五公克，一毛重二點三公克，淨重二
點零四公克）均沒收銷燬之，注射針筒二支沒收，又連續施用第
二級毒品，累犯，處有期徒刑陸月，應執行有期徒刑壹年，扣案
毒品海洛因二包（一毛重三點四五公克，一毛重二點三公克，淨
重二點零四公克）均沒收銷燬之，注射針筒二支沒收。
    事  實
一、甲○○曾因麻藥及煙毒案件，經本院分別判處有期徒刑11月
    、3年7月，並合併定應執行有期徒刑4年4月確定。又因施用
    第一級毒品海洛因及第二級毒品安非他命案件，自民國90年
    1月30日起執行強制戒治，於90年6月18日停止戒治，91年1
    月10日保護管束期滿，由臺灣基隆地方法院檢察署檢察官於
    同日，以91年度戒毒偵字第8號為不起訴處分確定，接續執
    行上開徒刑，於93年6月15日縮短刑期執行完畢。詎仍不思
    戒除毒癮，竟分別基於施用第一級毒品海洛因、第二級毒品
    安非他命之概括犯意，自93年7月中旬起，至94年2月1日止
    ，在基隆市○○路○段272之4號5樓、基隆市○○路○○街十
    四號一樓、基隆市○○路○段二七二之四號等處，將安非他
    命放入玻璃吸食器內燃燒加熱產生煙霧而吸食之方式，連續
    施用第二級毒品安非他命多次，另以水稀釋用注射針筒注射
    方式，在上開時地，連續施用第一級毒品海洛因多次，分別
    於93年10月20日凌晨4 時30分許，在基隆市○○路○段二
    七二號對面處查獲，經警採集其尿液送驗，結果呈海洛因之
    嗎啡陽性反應、甲基安非他命陽性反應，於九十四年一月
    二十二日十九時十分，在基隆市○○路○○街十四號一樓為
    警察獲，並扣得其所有供施用之海洛因（毛重三點四五公克
    ）及注射針筒一支；於九十四年二月一日十五時二十五分
    許，在基隆市○○路○段二七二之四號，為警查獲，並扣得
    其所有供施用之海洛因（毛重二點三公克，淨重二點零四公
    克，包裝重零點三三公克）及注射針筒一支，而悉上情。
三、案經基隆市警察局第四分局報告臺灣基隆地方法院檢察署檢
    察官偵查起訴。原審以被告所犯者非為死刑、無期徒刑、最
    輕本刑為三年以上有期徒刑之罪或高等法院管轄第一審案件
    ，其於準備程序進行中，就被訴事實為有罪之陳述，經告知
    其簡式審判程序之旨，並聽取公訴人、被告之意見後，原審
    合議庭裁定由受命法官獨任以簡式審判程序審理。
    理  由
一、上訴人即被告經合法傳喚未到庭，惟其於本院準備程序坦承
    施用第一級毒品海洛因，及施用第二級毒品安非他命之事實
    ，然辯稱：二者是同時以燒烤方式吸食煙霧等語，經查：海
    洛因與安非他命二者分別為粉狀與固體狀，其燃點不同，如
    何能同時點燃吸用煙霧？已不能無疑，何況被告於警訊稱：
    是加水稀釋以注射針筒注射方式施用海洛因等語（偵字第三
    五一號卷第十二頁，偵字第五一七號卷第十頁），且本案確
    有扣得注射針筒，足見其警訊所稱，有證據可佐，堪予採信
    ，是被告所辯，無證據可佐，且違物理，不能採信，此外，
    被告為警查獲所採尿液，均呈海洛因之嗎啡陽性反應，及安
    非他命陽性反應，有基隆市衛生局檢驗成績書一張，及台灣
    尖端先進生技醫藥股份有限公司濫用藥物檢驗報告二張附卷
    可稽，足認被告自白施用第一級毒品海洛因、第二級毒品安
    非他命之事實，有證據可佐，堪予採信。又被告前因施用第
    一級毒品海洛因及第二級毒品安非他命案件，自90年1月30
    日起執行強制戒治，於90年6月18日停止戒治，91年1月10日
    保護管束期滿，由臺灣基隆地方法院檢察署檢察官於同日，
    以91年度戒毒偵字第8號不起訴處分確定等情，亦有本院被
    告全國前案紀錄表、前揭不起訴處分書附卷足佐。事證明確
    ，被告於強制戒治執行完畢後，5年以內再犯施用毒品之犯
    行，堪予認定。
二、核被告所為，係犯毒品危害防制條例第10條第1項之施用第
    一級毒品罪、同條第二項之施用第二級毒品罪。被告因施用
    第一級毒品海洛因、第二級毒品安非他命，而持有之行為，
    分別為施用毒品之高度行為所吸收，均不另論罪。被告先後
    多次分別施用第一級毒品海洛因、第二級毒品安非他命之犯
    行，時間緊接，所犯係構成要件相同之罪名，顯係基於概括
    犯意反覆為之，均為連續犯，應分別依刑法第56條之規定，
    各論以一罪，並均依法加重其刑。又被告前曾受如事實欄所
    載有期徒刑之執行，有本院被告全國前案紀錄表附卷可考，
    其於有期徒刑執行完畢後五年以內，再犯本件最重本刑為有
    期徒刑以上之刑之罪，為累犯，應遞加重其刑。公訴人雖僅
    就被告於93 年10月20日上午8時30分許為警採尿前回溯1日
    、4日內某時施用第一級毒品海洛因、第二級毒品安非他命
    之犯行提起公訴，然未據起訴部分與已起訴部分，有連續犯
    之裁判上一罪關係，為起訴效力所及，本院自得併予審理。
三、原審以事證明確，予以論罪科刑，固非無見，惟誤認被告
    同時施用第一級與第二級毒品，就被告於九十四年一月二
    十二日十九時十分，九十四年二月一日十五時二十五分，又
    因施用毒品遭查獲部分，與本件有連續犯一罪關係，未及審
    酌，均有未洽。檢察官上訴意旨就此為指摘，為有理由，被
    告上訴意旨認判刑太重，則無理由，自應由本院撤銷原判決
    改判，爰審酌被告犯罪之動機、多次吸食海洛因、安非他命
    遭查獲、犯罪後坦承犯行、態度良好，且所犯之施用毒品犯
    行乃戕害自己身心健康，並未危及他人等一切情狀，量處如
    主文第二項所示之刑。扣案毒品海洛因二包（一毛重三點四
    五公克，一毛重二點三公克，淨重二點零四公克），應依毒
    品危害防制條例第十八條第一項前段宣告沒收銷燬之，注射
    針筒二支雖非專供施用毒品之器具，惟係被告所有且供施用
    第一級毒品犯罪所用，應依刑法第三十八條第一項第二款宣
    告沒收。另警方第一次查獲時，雖在被告住處扣得第二級毒
    品安非他命（毛重1.3公克）、吸食器1組，然上開物品為案
    外人蔡文正所有，業據被告、蔡文正於警詢中陳述明確，且
    無證據證明與被告本件犯罪有關，爰不為沒收諭知，應由蔡
    文正另案涉嫌違反毒品危害防制條例案件中予以處理，附此
    敘明。
四、被告經合法傳喚，無正當理由不到庭，爰不待其陳述，逕行
    判決。
據上論斷，應依刑事訴訟法第369條第1項前段、第364條、第371
條、第299條第1項前段，毒品危害防制條例第10條第1項、第2項
，第18條第1項前段，刑法第11條前段、第56條、第47條，第51
條第5款，第38條第2款，判決如主文。
本案經檢察官呂丁旺到庭執行職務。
中　　華　　民　　國　　94　　年　　5　　月　　10　　日
　　　　　　　　　刑事第二十一庭  審判長法　官溫耀源
　　　　　　　　　　　　　　　　　  　  法　官吳  燦
　　　　　　　　　　　　　　　　　　    法　官周政達
以上正本證明與原本無異。
施用第二級毒品部分不得上訴。
其餘如不服本判決，應於收受送達後十日內向本院提出上訴書狀
，其未敘述上訴之理由者並得於提起上訴後十日內向本院補提理
由書（均須按他造當事人之人數附繕本）。
                                        書記官陳菊珍
中　　華　　民　　國　　94　　年　　5 　　月　　10　　日
附錄論罪法條：
毒品危害防制條例第10條第1項、第2項
施用第 1 級毒品者，處6 月以上5 年以下有期徒刑。
施用第 2 級毒品者，處3 年以下有期徒刑。
